【裁判字號】    99,上訴,140
【裁判日期】    990729
【裁判案由】    偽造有價證券
【裁判全文】
臺灣高等法院花蓮分院刑事判決         99年度上訴字第140號
上  訴  人
即  被  告  乙○○
上列上訴人因偽造有價證券案件，不服臺灣花蓮地方法院中華民
國99年5月27日99年度訴緝字第2號第一審判決（起訴案號：臺灣
花蓮地方法院檢察署82年度偵字第1837號），提起上訴，本院判
決如下：
    主  文
上訴駁回。
    理  由
一、依刑事訴訟法第350條、第361條、第362條、第367條規定，
    不服地方法院之第一審判決而上訴者，須提出上訴書狀，並
    應敘述具體理由，為上訴必備之程式；其所提出之上訴書狀
    並未敘述上訴理由，或僅曾以言詞陳述上訴理由者，均應於
    上訴期間屆滿後20日內補提理由書於第一審法院。第一審法
    院經形式審查，認逾期未補提上訴理由者，應定期間先命補
    正；逾期未補正者，為上訴不合法律上之程式，應以裁定駁
    回。倘已提出上訴理由，但所提非屬具體理由者，則由第二
    審法院以上訴不合法律上之程式，判決駁回。而所謂具體理
    由，必係依據卷內既有訴訟資料或提出新事證，指摘或表明
    第一審判決有何採證認事、用法或量刑等足以影響判決本旨
    之不當或違法，而構成應予撤銷之具體事由，始克當之（例
    如：依憑證據法則具體指出所採證據何以不具證據能力，或
    依憑卷證資料，明確指出所為證據證明力之判斷如何違背經
    驗、論理法則）；倘僅泛言原判決認定事實錯誤、違背法令
    、量刑失之過重或輕縱，而未依上揭意旨指出具體事由，或
    形式上雖已指出具體事由，然該事由縱使屬實，亦不足以認
    為原判決有何不當或違法者（例如：對不具有調查必要性之
    證據，法院未依聲請調查亦未說明理由，或援用證據不當，
    但除去該證據仍應為同一事實之認定），皆難謂係具體理由
    ，俾與第二審上訴制度在請求第二審法院撤銷、變更第一審
    不當或違法之判決，以實現個案救濟之立法目的相契合，並
    節制濫行上訴（最高法院97年度台上字第892號判決參照）
    。
二、上訴人即被告不服原判決，提起上訴，其上訴意旨略以：被
    告於準備程序及審理時坦承犯行，即有心遷善，原審判刑3
    年10月過重，爰提起上訴，請求從輕量刑云云。惟按量刑之
    輕重，係屬事實審法院得依職權自由裁量之事項，茍於量刑
    時，已依行為人之責任為基礎，並斟酌刑法第57條各款所列
    情狀，而未逾越法定範圍，又未濫用其職權，即不得遽指為
    違法（最高法院72年度台上字第6696號判例參照）。查被告
    上訴理由並未具體指摘原判決就量刑究有何未依卷內資料審
    酌之不當，亦未提出足以影響原審量刑結果之新事證，依上
    開說明，其上訴已難認有具體理由。況觀諸原判決業已詳細
    說明其適用之法律及審查之依據，並審酌被告為貪圖私利，
    未得甲○○同意，即冒用其名義，以甲○○為其簽發約50萬
    元本票之共同發票人，用以向富泰公司詐得汽車乙部，對於
    于女之票據信用及社會金融秩序造成損害非輕，及其犯罪後
    逃亡，經緝獲命具保4萬元後，再次逃亡，至99年間始緝獲
    ，迄今尚未賠償被害人富泰公司、于女之損失，並兼衡於原
    審行準備程序及審理時坦承犯行，已有悔意等一切情狀，始
    量處有期徒刑3年10月，既未逾越法定刑度，亦未濫用自由
    裁量之權限，刑度亦屬妥適，核無不當或違法之情形。從而
    ，本件上訴理由從形式上審查後，顯然不足以認為原審判決
    有何違法或不當之情形，自不足以撤銷第一審判決，其上訴
    理由難謂具體。揆諸上開說明，本件上訴並不合於法律上之
    程式，且無從命補正，應予駁回，並不經言詞辯論為之。
據上論斷，應依刑事訴訟法第367條前段、第372條，判決如主文
。
中    華    民    國    99    年    7    月    29   日
                  刑事庭審判長法  官  謝志揚
                              法  官  張健河
                              法  官  林慶煙
以上正本證明與原本無異。
如不服本判決，應於收受送達後10日內向本院提出上訴書狀，其
未敘述理由者，並得於提起上訴狀後10日內向本院補提理由書（
均須按他造當事人之人數附繕本）「切勿逕送上級法院」。
告訴人或被害人如對於本判決不服者，應具備理由請求檢察官上
訴，其上訴期間之計算係以檢察官收受判決正本之日期為準。
中    華    民    國    99    年    7     月    29    日
                              書記官  林明智

司法院資訊處製作；財團法人民間司法改革基金會備份。
